# FABIEN CAPOEN

TECHNICIEN INFORMATIQUE / IMPRESSION HELP DESK

#### **PROFIL**

Titulaire d'un BTS en système Électronique et Numérique option électronique et communication, avec une expérience de 3 ans en tant que technicien informatique help desk chez le groupe SBSR, je cherche à réaliser mon projet personnel qui est : la Spécialisation dans le développement Web.

**%** 0662460155

☐ fabiencapoen1997@g mail.com

### **COMPÉTENCES**

Création, suivi incident dans un CRM (Avancé)

Relation téléphonique client (Avancé)

Dépannage informatique, impression, téléphonie à distance (Avancé)

Analyser des problèmes techniques (Avancé)

Diagnostiquer à distance un dysfonctionnement informatique matériel ou logiciel (Avancé)

Guider l'utilisateur pour résoudre le dysfonctionnement ou prendre le contrôle du système à distance (Avancé)

Configurer le poste de travail aux besoins de l'utilisateur et effectuer les tests de fonctionnement (Intermédiaire)

Installer, entretenir et dépanner des équipements informatiques (Intermédiaire)

Intervenir sur sites/clients dans le cadre d'une organisation (Intermédiaire)

#### **LANGUES**

Anglais Intermédiaire

#### **EXPÉRIENCES**

### 04/2019 -04/2021

#### Technicien informatique Help Desk

Burosys

Passage Xerox "Light Partner Service Desk" ( concessionnaire ayant la responsabillité du niveau 1 chez Xerox, et déclencher des intervention directement dans le système Xerox). Dépannage / Installation Téléphonie IP: Mise en service et maintenance du scénario d'appel, mises en place de répondeurs, périodes de congés. Formation des collaborateurs, clients sur le matériel.

## 12/2018 -04/2019

#### Technicien informatique Help Desk

Burosys

Installation / Dépannage à distance : Pilote Impression, Scanner SMB / FTP, Fax, Fax Numérique pour la Marque Xerox et Epson. Déclenchement intervention technique auprès du fabriquant en cas de besoins.

# 06/2018 -10/2018

# Technicien déploiement informatique / Intérimaire

Armandie RH Agen / Burosys Réalisation d'un déploiment informatique pour la caisse d'Épargne dans la Nouvelle Aquitaine.

#### **FORMATIONS**

2017 BTS Système Numérique Option Electronique et Communication

2014 BAC Système Electronique et Numérique ( SEN )

#### **PERMIS**

B - Véhicule léger